臺灣新北地方法院刑事判決
111年度審訴字第845號
公  訴  人  臺灣新北地方檢察署檢察官
被      告  陳孝倚




上列被告因傷害等案件，經檢察官提起公訴（111年度調院偵字
第483號），被告於準備程序中就被訴事實為有罪之陳述，經本
院合議庭裁定改以簡式審判程序審理，判決如下：
    主  文
陳孝倚犯傷害罪，處拘役肆拾日，如易科罰金，以新臺幣壹仟元
折算壹日。
    事實及理由
一、本案犯罪事實及證據，除證據部分補充「被告陳孝倚於本院
    準備程序、審理時之自白」外，餘均引用如附件檢察官起訴
    書之記載。
二、論罪科刑：
  ㈠核被告所為，係犯刑法第277條第1項之傷害罪及同法第354條
    毀損罪。又被告以一行為觸犯上開2罪名，為想像競合犯，
    應依刑法第55條之規定，從一重以傷害罪處斷。　　
  ㈡爰審酌被告與告訴人劉榮華僅因細故發生爭執，不思理性溝
    通處理，竟對告訴人暴力相向，致告訴人受有如起訴書所載
    之傷害，並損壞告訴人之眼鏡，足見被告自我克制能力顯有
    未足，所為應予非難，惟犯後坦承犯行，態度尚佳，雖表達
    賠償意願，然與告訴人就賠償金額尚有落差致調解未能成立
    ，兼衡個人戶籍資料查詢結果註記國中畢業之教育程度、於
    警詢中自陳勉持之家庭經濟狀況、素行、犯罪動機、目的、
    手段、告訴人之傷勢、本案衝突發生原因與經過等一切情狀
    ，量處如主文所示之刑，並諭知易科罰金之折算標準。
據上論斷，應依刑事訴訟法第273條之1第1項、第299條第1項前
段、第310條之2、第454條第2項，判決如主文。
本案經檢察官吳子新偵查起訴，由檢察官宋有容到庭執行職務。
中    華    民    國   111    年     8    月    29    日
                  刑事第二十三庭  法  官  龔書安
上列正本證明與原本無異。
如不服本判決，應於判決送達後20日內敘明上訴理由，向本院提
出上訴狀 (應附繕本) ，上訴於臺灣高等法院。其未敘述上訴理
由者，應於上訴期間屆滿後20日內向本院補提理由書「切勿逕送
上級法院」。
                                  書記官  石秉弘
中　　華　　民　　國　　111 　年　　8 　　月　　31　　日
附錄本案論罪科刑法條全文　
中華民國刑法第277條
傷害人之身體或健康者，處5年以下有期徒刑、拘役或50萬元以
下罰金。
犯前項之罪，因而致人於死者，處無期徒刑或7年以上有期徒刑
；致重傷者，處3年以上10年以下有期徒刑。

中華民國刑法第354條
毀棄、損壞前二條以外之他人之物或致令不堪用，足以生損害於
公眾或他人者，處2年以下有期徒刑、拘役或1萬5千元以下罰金
。
------------------------------------------------------
附件：
臺灣新北地方檢察署檢察官起訴書
                                  111年度調院偵字第483號
　　被　　　告　陳孝倚　男　45歲（民國00年0月00日生）
　　　　　　　　　　　　住○○市○○區○○○街000巷00號3樓
　　　　　　　　　　　　居新北市○○區○○路000巷00弄00號3樓之3
　　　　　　　　　　　　國民身分證統一編號：Z000000000號
上列被告因傷害等案件，已經偵查終結，認應提起公訴，茲將犯
罪事實及證據並所犯法條分敘如下：
　　　　犯罪事實
一、陳孝倚與劉榮華因細故致生口角，陳孝倚竟基於傷害及毀損
    之犯意，於民國110年12月15日7時40分許，在新北市○○區○○
    路00號前，徒手毆打劉榮華臉部，致劉榮華受有左側眼球及
    眼眶組織鈍傷、左側眼瞼及眼周圍區域鈍傷，並使劉榮華所
    戴眼鏡掉落在地，致令眼鏡鏡框變形、鏡片刮傷而不堪使用
    。嗣在場之人報警處理，始查悉上情。
二、案經劉榮華訴由新北市政府警察局板橋分局報告偵辦。
　　　　證據並所犯法條
一、證據清單及待證事實：
編號 證據名稱 待證事實 1 被告陳孝倚於警詢及偵查中之自白 被告坦承於上開時地徒手毆打告訴人劉榮華，並致告訴人眼鏡掉落在地。 2 告訴人劉榮華於警詢之指訴 被告於上開時地徒手毆打告訴人，致告訴人受有前開傷害及眼鏡掉落在地損壞。 3 新北市立聯合醫院診斷書1紙 告訴人受有前開傷害。 4 小林鐘錶眼鏡有限公司出具之文件1紙 告訴人所有眼鏡鏡框已變形毀損無法修復，鏡片也已刮傷受損。 
二、核被告所為，係犯刑法第277條第1項之傷害罪及刑法第354
    條之毀棄損壞罪等罪嫌。被告所犯上開2罪，係一行為觸犯
    數罪名，屬想像競合，請從一重傷害罪嫌處斷。
三、依刑事訴訟法第251條第1項提起公訴。
　　此　致
臺灣新北地方法院
中　　華　　民　　國　 111　　年　　6 　　月　　22　　日
　　　　　　　　　　　　　檢　察　官　吳子新